【裁判字號】    89,上易,3707
【裁判日期】    890731
【裁判案由】    毒品危害防制條例
【裁判全文】
臺灣高等法院刑事判決                          八十九年度上易字第三七七號
    上  訴  人  臺灣桃園地方法院檢察署檢察官
    被      告  甲○○
右上訴人因毒品危害防制條例案件，不服臺灣桃園地方法院八十九年度易字第九七七
號，中華民國八十九年七月三十一日第一審判決（起訴案號：臺灣桃園地方法院檢察
署八十八年度偵緝字第五六六號）提起上訴及移送併辦（台灣桃園地方法院檢察署八
十九年度毒偵字第三六七０、四七二一號），本院判決如左：
    主  文
原判決撤銷。
甲○○連續施用第貳級毒品，累犯，處有期徒刑玖月。
扣案之吸食器組、玻璃管壹支，內含殘餘安非他命空袋貳個、第貳級毒品安非他命
壹小包（毛重壹點柒公克）、壹大包（毛重拾陸點陸公克），均沒收銷燬之。
    事  實
一、甲○○曾於民國八十四年間，因違反麻醉藥品管理條例案件，經台灣桃園地方法
    院以八十四年度易字第四三八號判處有期徒刑四月，其後經台灣高等法院於八十
    四年六月十四日以八十四年度上易字第二六○○號駁回上訴確定，而於八十四年
    十二月十日執行完畢；嗣再因竊盜等案件，經台灣桃園地方法院判處有期徒刑二
    年二月，而於同年十一月二十四日判決確定，嗣於八十六年一月二十三日假釋出
    獄，迄八十七年一月一日假釋縮刑期滿執行完畢。仍不知悔改，又因施用第二級
    毒品安非他命案件，經台灣桃園地方法院裁定送臺灣桃園勒戒所觀察、勒戒後，
    認無繼續施用毒品之傾向，由臺灣桃園地方法院檢察署檢察官於八十七年八月十
    九日以該署八十七年度偵字第一○八九六號處分不起訴確定。嗣又基於概括之犯
    意，自八十八年一月三日起至同年五月二十日止，連續在桃園縣平鎮市福林里三
    林山子頂三二號其住處、桃園縣平鎮市○○路九十三巷旁空地等處，施用第二級
    毒品安非他命多次。嗣分別於八十八年一月四日晚上十一時三十五分許，在桃園
    縣平鎮市○○路九三巷旁空地廢棄大客車內為警查獲，並當場扣得甲○○所有，
    用以供施用安非他命之吸食器一組、內含殘餘安非他命空袋二個；於八十八年二
    月十三日凌晨零時五分許，在桃園縣平鎮市○○路○○段一三七號前，再度為警
    查獲，並扣得甲○○所有第二級毒品安非他命一小包（毛重一點七公克）；其後
    於八十八年五月二十五日凌晨一時三十分許，在桃園縣平鎮市○○路○段二一號
    前，復為警查獲，且扣得甲○○所有，用以供施用安非他命之玻璃管一支。嗣經
    依台灣桃園地方法院以八十八年度毒聲字第二一八○號（起訴書誤載為八十八年
    度毒聲字第三八○四號）裁定送觀察、勒戒後，有繼續施用毒品傾向，繼由台灣
    桃園地方法院裁定戒治，迄八十八年十二月十日裁定停止戒治，自八十九年二月
    起，甲○○嗣仍基於前述施用第二級毒品安非他命之概括犯意，繼續在桃園縣龍
    潭鄉、平鎮市山仔頂三二號等處施用第二級毒品安非他命，於八十九年二月十日
    凌晨一時三十分許，在桃園縣龍潭鄉中興村天龍二巷口為警查獲，於同日經檢察
    官釋回，甲○○仍基於概括犯意，繼續在桃園縣平鎮市、大園鄉等處施用第二級
    毒品安非他命，於八十九年三月十一日三時三十分許，在桃園縣大園鄉南港村潮
    音國小前為警查獲，於同日為檢察官釋回，其後甲○○繼續在桃園縣平鎮市等處
    繼續施用第二級毒品安非他命，於八十九年四月十九日十四時三十許，復於桃園
    縣平鎮市○○路○段一一０巷口為警查獲，於同日復經檢察官釋回，甲○○外出
    後仍繼續在桃園縣各處施用第二級毒品安非他命，其後於八十九年六月三十日十
    五時許，在桃園縣中壢市○○路二五八號賓士賓館為警查獲，並扣得甲○○所有
    之安非他命十六．六公克及施用安非他命所用之吸食器二組。
二、案經桃園縣警察局中壢分局報請臺灣桃園地方法院檢察署檢察官聲請以簡易判決
    處刑，經台灣桃園地方法院中壢簡易庭審理後，認為不得以簡易判決處刑，改依
    通常審判程序審理，及檢察官移送併辦。
    理  由
一、右開犯罪事實，迭據被告甲○○於警訊、偵查、原審及本院審理時坦承不諱，核
    與證人陳立雄、黃德全於警訊時所述情節相符，另被告歷次為警查獲時所採集之
    尿液經送請鑑驗之結果均呈安非他命之陽性反應，有桃園縣衛生局尿液檢驗報告
    書六紙在卷足佐，又有如事實欄所載之物扣案可稽，此外，並有違反社會秩序維
    護法案件現場紀錄、搜索扣押證明筆錄及扣押物品清單等附卷可憑，足認被告自
    白與事實相符。又被告前因施用第二級毒品安非他命案件，經台灣桃園地方法院
    裁定送臺灣桃園勒戒所觀察、勒戒後，認無繼續施用毒品之傾向，由臺灣桃園地
    方法院檢察署檢察官於八十七年八月十九日以該署八十七年度偵字第一○八九六
    號處分不起訴確定，有臺灣桃園地方法院檢察署刑案資料查註紀錄表在卷足憑。
    其於五年後再犯毒品危害防制條例第十條之罪，經台灣桃園地方法院以八十八年
    度毒聲字第二一八○號裁定送觀察勒戒，認有繼續施用毒品傾向，並經台灣桃園
    地方法院以八十八年度毒聲字第三八○四號裁定令入戒治處所施以強制戒治一年
    ，有上開裁定及臺灣桃園勒戒所八十八年六月二十九日桃所德衛勒字第○○一九
    一○號函送之證明書一份附卷可參，被告罪證明確，應予依法論科。
二、核被告所為，係犯毒品危害防制條例第十條第二項之施用第二級毒品罪。被告持
    有第二級毒品安非他命，既意在供己施用，其持有之低度行為應為施用之高度行
    為吸收，不另論罪。被告先後多次施用第二級毒品之行為，時間緊接，犯罪構成
    要件相同，顯係基於概括犯意為之，應依連續犯規定以一罪論，並依法加重其刑
    。又檢察官起訴之範圍雖不及被告八十九年二月間起繼續施用安非他命之部分，
    惟被告於八十九年二月十日、三月十一日、四月十九日、六月三十日為警查獲部
    分，均在被告強制戒治完成之前所犯，核係基於概括犯意而為，與檢察官起訴部
    分有連續犯之關係，自為起訴之效力所及，本院自應併予審理。又被告有如事實
    欄所載之犯罪前科與執行紀錄，有臺灣桃園地方法院檢察署刑案資料查註紀錄表
    及被告全國前案紀錄表各一份附卷足按，其於五年以內再犯本案有期徒刑以上之
    罪，係屬累犯，依法應遞加重其刑。
三、原審予以論罪科刑固非無見，惟查，被告於戒治完成前，其有繼續施用毒品之行
    為，仍難逕論以係另行起意，應予併辦，亦非毒品危害防制條例所稱三犯之範圍
    ，故原審對檢察官併辦部分未予併辦尚有未洽，檢察官上訴指摘原判決不當為有
    理由，應由本院撤銷原判決予以改判。爰審酌被告有前開前科，品行不佳，前因
    施用毒品，經觀察、勒戒後，又於五年內再犯施用毒品犯行，戕害己身，顯無悔
    改之意及犯後坦承犯行之態度等一切情狀，量處有期徒刑九月。至扣案吸食器三
    組及玻璃管一支，為被告所有，專供施用毒品安非他命之物，又扣案內含殘餘安
    非他命空袋二個，因與毒品安非他命無法析離，連同扣案之第二級毒品安非他命
    一小包（毛重一點七公克）、一大包（毛重十六．六公克），均應依毒品危害防
    制條例第十八條第一項前段之規定宣告沒收銷燬之。
據上論斷，應依刑事訴訟法第三百六十九條第一項前段、第三百六十四條、第二百九
十九條第一項前段，毒品危害防制條例第十條第二項、第十八條第一項前段，刑法第
十一條、第五十六條、第四十七條，判決如主文。
本案經檢察官郭弘佑到庭執行職務。
中      華      民      國    八十九    年     十二     月    二十七    日
                              臺灣高等法院刑事第十三庭
                                  審判長法  官  常  尚  信
                                        法  官  盧  彥  如
                                        法  官  周  占  春
右正本證明與原本無異。
不得上訴。
                                        書記官  蕭  淑  珍
中    華    民    國    八十九    年     十二       月       二十七     日
附錄本判決論罪科刑法條
毒品危害防制條例第十條第二項
施用第二級毒品者，處三年以下有期徒刑。


司法院資訊處製作；財團法人民間司法改革基金會備份。
